高雄高等行政法院裁定
111年度全字第14號
聲  請  人  黃耀烱                                     
相  對  人  屏東縣恆春地政事務所

代  表  人  王正忠            
上列當事人間聲請假處分事件，本院裁定如下︰
    主  文
一、聲請駁回。
二、聲請訴訟費用由聲請人負擔。
    理  由
一、按「公法上之權利因現狀變更，有不能實現或甚難實現之虞
    者，為保全強制執行，得聲請假處分。」行政訴訟法第298
    條第1項固有明文。然假處分之請求及原因，聲請人應予釋
    明，此觀同法第302條準用第297條再準用民事訴訟法第526
    條第1項規定甚明。而上開行政訴訟法第298條第1項所定之
    假處分，係保全強制執行方法之一種，原為在本案請求尚未
    經裁判確定前，預防將來聲請人勝訴後因現狀變更，有日後
    不能實現或甚難實現之虞者而設，故聲請假處分者，必以自
    己對於相對人，現在或將來具有訴訟繫屬之本案請求為前提
    要件，亦即聲請人須釋明其具有欲保全之「公法上之權利」
    ，始能依上開規定聲請假處分。如未釋明其具有公法上之請
    求權者，即不能向行政法院聲請假處分。
二、聲請意旨及聲明：
（一）相對人之代表人王正忠逾越權限、濫用權力，將撤銷、作
      廢、不存在之權利人黃聰耀登記在聲請人所有之屏東縣○○
      鎮○○段210、211地號土地（下稱系爭土地）上，並發放所
      有權狀予第三人黃聰耀公開拍賣，損害聲請人權利、法律
      上利益。因請求標的之現狀變更，有日後不能強制執行或
      甚難執行之虞，故聲請本件假處分。
（二）聲明：禁止撤銷、作廢、不存在的權利人黃聰耀買賣登記
      、設定抵押債權登記、他項權利登記，到撤銷、作廢、不
      存在的權利人黃聰耀登記在聲請人所有系爭土地上為止。
三、查聲請人主張因請求標的之現狀變更，有日後不能強制執行
    或甚難執行之虞而據以聲請本件假處分，足認其係依行政訴
    訟法第298條第1項向本院對於相對人提起本件假處分之聲請
    。依前揭規定及說明，聲請人自須釋明其對於相對人具有欲
    保全之公法上權利及必要性，始能依上開規定聲請假處分。
    惟聲請人並未釋明其究竟有何請求相對人不得為第三人黃聰
    耀就系爭土地設定抵押、買賣、他項權利等登記處分之公法
    上請求權，亦未釋明其有何其將因現狀變更而有不能實現或
    甚難實現之虞的假處分原因，自難認其就前揭假處分之要件
    已盡釋明之責。從而，聲請人本件假處分之聲請，應予駁回
    。
四、結論：聲請無理由。
中　　華　　民　　國　　111 　年　　2 　　月　　24　　日
             高雄高等行政法院第二庭
                         審判長法官  李　協　明
                               法官  林　韋　岑
                               法官  曾　宏　揚
以上正本係照原本作成。
如不服本裁定，應於裁定送達後10日內以書狀敘明理由，經本院
向最高行政法院提出抗告（須按對造人數附具繕本）。
中　　華　　民　　國　　111 　年　　2 　　月　　24　　日

                             書記官  林  幸  怡